---
title: "지역에 따른 부채액과 대출이유 분석"   
output: github_document
---

```{r setup, include=FALSE}
knitr::opts_chunk$set(echo = TRUE)
```

####요약
#####서울시 지역에 따른 대출 정도에 대해 분석을 해보았다. 분석 결과 동남권의 부채액이 가장 많다는 것을 알 수 있었다. 서울시 전체의 대출 이유를 분석한 결과 주택구입비용 마련을 위해 대출을 한 것이 가장 높았고, 그다음은 생활비 마련으로 인한 대출이 가장 많았다. 지역별로 대출 이유를 분석해 본 결과 모두 주택구매비용에 부채액이 가장 많다는 결과가 나왔다. 이에 따라 지역별 부동산 자산을 분석해 보았고, 동남권의 부동산 자산이 가장 많다는 것을 알 수 있었다. 따라서 동남권의 주택가격이 가장 높으며, 부채를 통하여 주택구매비용을 얻기 때문에 부동산 자산이 가장 많다는 결론을 얻을 수 있었다.



####분석주제
#####최근 주택마련을 위해 대출을 하는 경우가 대부분이다. 정부지원으로 저금리를 통해 주택마련 대출을 받을 수 있는 예도 있다. 따라서 지역에 따라서 부채액이 얼마나 다른지를 분석해보고 대출 이유를 분석해보아서 실제로도 주택마련을 위해 대출을 많이 하는지를 알아보고 그에 따른 부동산 자산의 차이를 알아보고자 하였다. 

####데이터 선정
#####서울연구데이터서비스에서 서울복지실태조사를 하였다. 이 데이터를 통해 2015년 서울시의 3,019가구의 복지실태를 알아볼 수 있다. 또한, 각 가구의 부채액과 부채 이유, 부동산자산에 대한 데이터가 포함되어있다.  
####데이터 소개
#####데이터: 2015 서울복지실태조사
#####출처: 서울연구데이터서비스 [http://data.si.re.kr/sisurvey2015er17]
#####특성: 본 통계는 2015년 서울시 5개 권역(도심권, 동북권, 서북권, 서남권, 동남권)을 조사표본으로 하여 서울시민의 생활실태와 복지 욕구 변화를 조사한 자료이다. 
#####구성: 이 데이터는 3,019개의 조사가고 수와 828개의 변수로 이루어져 있다.  

####분석

####분석 목적 및 방법
#####'자산이 많은 지역의 대출액이 가장 많을 것이다'라는 예측을 한 후 '2015 서울복지실태조사 '데이터를 이용해서 서울시의 5개 권역별 부채액을 분석해 본 후, 부채액이 가장 많이 나온 지역의 대출 이유와 대출에 따른 자산의 정도를 분석해볼 것이다. 


#####데이터준비, 패키지 준비
```{r}
library(ggplot2)
library(dplyr)
library(readxl)
raw_welfare <- read_excel("2015_서울복지실태조사_데이터.xlsx")
```

#####데이터 복사본 만들기
```{r}
welfare <- raw_welfare
```

#####데이터 파악(데이터의 양이 많기 때문에 임시로 비활성화)
```{r}
#head(welfare)
#tail(welfare)
#View(welfare)
#str(welfare)
#summary(welfare)
dim(welfare)
```

#####변수명 수정

```{r}
welfare <- rename(welfare,
                  fan=B17,
                  fan_a=B17_1_1,
                  fan_b=B17_1_2)
```

#####지역항목 이름 부여
```{r}
table(welfare$area)
welfare$area <- ifelse(welfare$area==1,"도심권",
                       ifelse(welfare$area==2,"동북권",
                              ifelse(welfare$area==3,"서북권",
                                     ifelse(welfare$area==4,"서남권", "동남권"))))
```

#####부채항목 이름 부여
```{r}
welfare$fan_a <- ifelse(welfare$fan_a==1,"주택구입비용",
                        ifelse(welfare$fan_a==2,"주택전월세보증금",
                               ifelse(welfare$fan_a==3,"교육비",
                                      ifelse(welfare$fan_a==4,"의료비",
                                             ifelse(welfare$fan_a==5,"생활비",
                                                    ifelse(welfare$fan_a==6,"자녀 결혼 또는 분가 비용",
                                                           ifelse(welfare$fan_a==7,"이자지불또는부채상환",
                                                                  ifelse(welfare$fan_a==8,"투자목적",
                                                                         ifelse(welfare$fan_a==9,"기타",
                                                                                "사업자금")))))))))
```

####데이터 정제
#####결측치 구하기
```{r}
table(welfare$fan)
table(welfare$fan_a)
table(welfare$fan_b)
table(is.na(welfare$fan_a))
```
#####이상치 결측처리(부채에 이상치가 있으므로 결측처리한다.)
```{r}
welfare$fan <- ifelse(welfare$fan==9999999, NA, welfare$fan)
```
#####결측치 제거하기
```{r}
welfare <- welfare %>% filter(!is.na(fan))
welfare <- welfare %>% filter(!is.na(fan_a))
```
####지역에 따른 부채액 비교하기
#####지역 부채 평균표 만들기
```{r}
area_fan <- welfare %>% 
  group_by(area) %>% 
  summarise(mean_fan=mean(fan))
area_fan
```
#####그래프 분석
```{r}
ggplot(data=area_fan, aes(x=area, y=mean_fan))+geom_col()+coord_flip()
```
#####분석결과 동남권의 부채액이 가장 많다는 것을 알수있다.

####대출이유 분석하기
```{r}
qplot(welfare$fan_a)
qplot(welfare$fan_b)
```
#####분석 결과 주택구입비용으로 대출을 가장 많이 하고 그다음 생활비 마련을 위해 대출을 많이 하는 것으로 나타났다.

####지역별 대출이유 분석하기
#####지역별 대출이유 빈도 분석하기

######도심권  
```{r}
center_fan_a <- welfare %>% 
  filter(area=="도심권") %>% 
  group_by(fan_a) %>% 
  summarise(n=n())
center_fan_a
```

######동남권
```{r}
southeast_fan_a<- welfare %>% 
  filter(area=="동남권") %>% 
  group_by(fan_a) %>% 
  summarise(n=n())
southeast_fan_a
```

######동북권
```{r}
notheast_fan_a<- welfare %>% 
  filter(area=="동북권") %>% 
  group_by(fan_a) %>% 
  summarise(n=n())
notheast_fan_a
```

######서남권
```{r}
southwest_fan_a<- welfare %>% 
  filter(area=="서남권") %>% 
  group_by(fan_a) %>% 
  summarise(n=n())
southeast_fan_a
```

######서북권
```{r}
northwest_fan_a<- welfare %>% 
  filter(area=="서북권") %>% 
  group_by(fan_a) %>% 
  summarise(n=n())
northwest_fan_a
```

#####모두 주택구입비용에 부채액이 가장 많은 것으로 나타났다. 주택가격이 상대적으로 높은 동남권의 부채액이 가장 높은 것으로 나타난 이유이다. 따라서 동남권의 주택가격이 가장 높다는 것을 알 수 있다.

####지역별 부동산 자산
#####변수명 수정
```{r}
welfare <- rename(welfare,
                  property=B16_1)
```
#####이상치 결측처리
```{r}
welfare$property<- ifelse(welfare$property==9999999, NA, welfare$property)
```
#####결측치 제거하기
```{r}
welfare <- welfare %>% filter(!is.na(property))
```
#####지역별 부동산 자산 평균표 만들기
```{r}
area_property <- welfare %>% 
  group_by(area) %>% 
  summarise(mean_property=mean(property))
area_property
```
#####그래프 분석
```{r}
ggplot(data=area_property, aes(x=area, y=mean_property))+geom_col()+coord_flip()
```

#####분석 결과 동남권의 부동산 자산이 가장 많다는 것을 알 수 있다. 동남권의 부동산 자산이 가장 많은 이유는 부채를 통하여 주택구입비용을 얻기 때문이다.

####한계점
#####1.표본이 서울시로만 한정되어 있으므로 분석 결과의 정확도가 떨어질 수 있다.
#####2.동남권에 부채가 많은 이유를 더 정확히 밝히지 못했다.

####추후 분석 방향
#####1.다른 데이터를 이용하여 서울시뿐만 아니라 경기도 또는 전국의 지역별 부채 비중을 분석해보고 싶다.
#####2.부동산 자산에 따른 부채가 많게 나왔는데 부동산 부채에 대한 대책을 알아보고 싶다.
#####3.비우량 주택담보대출이 일어난 이유에 대해 분석해보고 싶다.
